臺灣雲林地方法院民事判決
110年度六簡字第238號
原      告  曹詠㨗  
被      告  黃芳旗  

上列當事人間損害賠償事件，於中華民國110 年11月18 日言詞
辯論終結，本院判決如下：
    主  文
被告應給付原告新臺幣225,000元，及自民國110年7月13日起至
清償日止，按年息5%計算之利息。
原告其餘之訴駁回。
本判決得假執行。
原告其餘假執行之聲請駁回。
   事實及理由
一、原告起訴主張：被告能預見將本人之金融帳戶交付他人使用
    ，有被犯罪集團利用作為詐欺取財轉帳匯款等犯罪工具之可
    能，竟基於幫助他人犯罪之不確定故意，於民國109年11月1
    8日前某時，將其申辦中國信託商業銀行帳號000000000000
    號帳戶(下稱系爭帳戶)之存摺、提款卡（含密碼）提供予真
    實姓名年籍不詳之詐欺集團成年成員使用。嗣該詐欺集團取
    得上開帳戶後，即共同基於意圖為自己不法所有之犯意聯絡
    ，在在臉書結識原告並加入LINE聯繫後，誆稱可海外代購獲
    利云云，致原告陷於錯誤，於109年11月19日12時19分許、
    同年月23日14時7分許，各匯款新臺幣（下同）13萬5000元
    、9萬元至系爭帳戶；經檢察官提起公訴，業經本院以110年
    度易字第356號認被告犯幫助犯洗錢防制法第14條第1項之洗
    錢罪，量處有期徒刑3月，併科罰金新臺幣2萬元，罰金如易
    服勞役，以1,000元折算1日，原告受有225,000元損害外，
    另有請假做筆錄10,000元及精神損害賠償15,000元之損害，
    爰提起本件訴訟等語：並聲明：㈠、被告應給付原告250,000
    元，及起訴狀繕本送達之翌日起至清償日止，按年息5%計算
    之利息。㈡、訴訟費用由被告負擔。㈢、原告願供擔保，請准
    予宣告假執行。
二、被告則以：對刑事判決無意見等語。
三、本院得心證之理由：
㈠、按因故意或過失，不法侵害他人之權利者，負損害賠償責任
    。故意以背於善良風俗之方法，加損害於他人者亦同；數人
    共同不法侵害他人之權利者，連帶負損害賠償責任。不能知
    其中孰為加害人者，亦同。造意人及幫助人，視為共同行為
    人，民法第184 條第1 項、第185 條分別定有明文。又民事
    上之共同侵權行為，並不以共同侵權行為人在主觀上有犯意
    聯絡為必要，如在客觀上數人之不法行為，均為其所生損害
    之共同原因，即所謂行為關連共同，已足以成立共同侵權行
    為（最高法院67年度台上字第1737號判決參照）。查被告曾
    提供系爭帳戶供詐欺集團使用，業經本院以110年度易字第3
    56號認被告犯幫助犯洗錢防制法第14條第1項之洗錢罪，量
    處有期徒刑3月，併科罰金2萬元，罰金如易服勞役，以1,00
    0元折算1日，有本院110年度易字第356號刑事判決書在卷可
    參，復經本院依職權調取本院110年度易字第356號刑事案件
    卷宗核閱無誤，是上開情事應堪認定。故被告將系爭帳戶交
    由他人使用，其雖非實際對原告行使詐術之人，惟其前述提
    供該帳戶之行為，係對詐騙集團詐欺原告之行為提供助力，
    仍構成幫助詐欺，依上開說明，自應視為共同侵權行為人而
    與該實施詐欺行為之不詳人士連帶賠償原告所受之損害，原
    告依據侵權行為之法律關係，請求被告給付225,000元，為
    有理由。
㈡、至於原告主張因本件有請假做筆錄10,000元及精神損害賠償1
    5,000元之損害，被告應就原告上開損失負損害賠償責任乙
    節，查本件被告固有上開行為致原告受有財產上損害，業如
    前述，而人民因調解、民刑訴訟所花費時間、勞力及金錢，
    不可一概認屬他方應賠償之損害，蓋原告欲循訴訟程序解決
    糾紛、維護自身權益，本需耗費相當勞費，此非被告侵權行
    為必然造成之結果，而為法治社會解決紛爭制度設計所不得
    不然，因此，原告主張因本件有請假做筆錄受有10,000元損
    害，尚非因被告對原告所為侵權行為而直接導致之損害，故
    原告此部分之請求，即非有據，不能准許。又，非財產上損
    害賠償之請求，須以行為人之不法侵害行為，侵害被害人之
    身體、健康、名譽、自由、信用、隱私、貞操等權利，或其
    他人格法益而情節重大等為其成立要件，故因財產權、財產
    利益被侵害所衍生之非財產上損害，本即不在立法明文允許
    請求精神慰撫金之列，縱令該等侵害財產權或財產上利益之
    行為之反射結果，間接導致精神上之損害，被害人亦不得據
    以請求非財產上之損害賠償。查本件原告主張精神損害賠償
    15,000元之損害等語，惟依上揭說明，本件原告僅係財產權
    益有所減損，並非人格權遭受損害，自無由請求被告賠償精
    神慰撫金失，故原告此部分請求亦屬無據，不應准許。
四、從而，原告依侵權行為之法律關係，請求被告給付225,000
    元，及自起訴狀繕本送達被告之翌日（見附民卷第11頁）即
    110年7月13日至清償日止，按年息5%計算之法定遲延利息，
    為有理由，應予准許；逾此部分之請求，則無理由，應予駁
    回。
五、本件事證已臻明確，兩造其餘攻擊防禦方法及舉證，經核均
    與本件判決結果不生影響，爰不一一贅述，附此敘明。
六、原告雖陳明願供擔保，聲請宣告假執行。然本件係就民事訴
    訟法第427條第1項訴訟適用簡易程序所為被告部分敗訴之判
    決，依同法第389條第1項第3款規定，應依職權就被告敗訴
    部分宣告假執行。至於原告敗訴部分，其假執行之聲請，已
    失所附麗，應併予駁回。
中    華    民    國    110   年    11     月   29    日
                  斗六簡易庭      法  官    温文昌
上列為正本係照原本作成。
如不服本判決，應於送達後20日內向本院提出上訴狀並表明上訴
理由，如於本判決宣示後送達前提起上訴者，應於判決送達後20
日內補提上訴理由書（須按他造人數附繕本）。
中　　華　　民　　國　　110 　年　　11　　月　　30　　日
                                  書記官    張宏清